【裁判字號】    96,上易,2870
【裁判日期】    970130
【裁判案由】    竊盜
【裁判全文】
臺灣高等法院刑事判決                96年度上易字第2870號
上  訴  人
即  被  告  戊○○
                    （
上列上訴人因竊盜案件，不服臺灣宜蘭地方法院96年度易字第39
9號，中華民國96年10月30日第一審判決（起訴案號：臺灣宜蘭
地方法院檢察署96年度偵字第2217號），提起上訴，本院判決如
下：
    主  文
上訴駁回。
    事  實
一、戊○○前因竊盜案件，經臺灣臺北地方法院以94年度易緝字
    第15號判決判處有期徒刑一年六月確定，於民國95年6月29
    日縮刑期滿執行完畢，仍不知悔改與有犯意聯絡之丁○○（
    經原審判刑後，已撤回上訴確定）共同基於意圖為自己不法
    所有之犯意，攜帶戊○○所有，客觀上具有危險性，足供作
    為傷害人身體、生命兇器使用之如附表二編號1至5所示之鐵
    撬、鐵剪、水管鉗、鉗子、一字起子，及如附表二編號6、7
    所示之手套、手電筒等工具，先後於附表一編號1至9所示之
    時間、地點，以附表一編號1至9所示之方法竊取丑○○、庚○○、寅○○、丙○○、辛○○、邱素鵑、癸○○、子○○
    、己○○如附表一編號1至9「竊得物品」欄所示之財物得手
    ；先後於附表一編號10至12所示之時間、地點，以附表一編
    號10至12所示之方法進入乙○、甲○○、壬○○住處著手搜
    尋財物行竊，惟未竊得任何財物而未遂。嗣戊○○、丁○○
    於96年4月7日因另案竊盜犯行（即原審法院96年度易字第24
    6號案件）為警方逮捕，並扣得戊○○所有如附表二所示之
    工具後，戊○○、丁○○於有偵查權限之機關及公務員發覺
    渠等所犯如附表一所示之十二件竊盜犯行前，即於96年4月
    20日警方借提詢問時，主動向員警自首犯下如附表一所示之
    十二件竊案，並自願接受裁判。
二、案經庚○○、癸○○、壬○○訴由宜蘭縣警察局羅東分局報
    請臺灣宜蘭地方法院檢察署檢察官偵查起訴。
    理  由
一、按被告以外之人於審判外之言詞或書面陳述，除法律有規定
    者外，不得作為證據。又被告以外之人於審判外之陳述，雖
    不符前四條之規定，而經當事人於審判程序同意作為證據，
    法院審酌該言詞陳述或書面陳述作成時之情況，認為適當者
    ，亦得為證據。當事人、代理人或辯護人於法院調查證據時
    ，知有第159條第1項不得為證據之情形，而未於言詞辯論終
    結前聲明異議者，視為有前項之同意，刑事訴訟法第159條
    第1項、第159條之5分別定有明文。本件情形，證人即被害
    人丑○○、庚○○、寅○○、丙○○、辛○○、邱素鵑、癸○○、子○○、己○○、乙○、甲○○、壬○○於警詢之陳
    述，雖均係被告以外之人於審判外之陳述，但檢察官及被告
    就上開警詢之陳述，已同意採為本案證據，依上開規定，自
    有證據能力。另被告、檢察官於原審審理時對於下列所述之
    其他證據資料，均不爭執其證據能力，經審酌該等證據資料
    作成時之狀況，並無不宜作為證據情事，依刑事訴訟法第15
    9條之5第2項規定，自得作為證據。
二、訊據被告戊○○對於前揭犯罪事實均坦承不諱，核與同案被
    告丁○○供述內容及證人丑○○、丙○○、辛○○、邱素鵑
    、癸○○、子○○、己○○、甲○○、壬○○於警詢時證述
    之情節；證人庚○○、寅○○、乙○於警詢及檢察官偵訊時
    之證述情節，均相符合，並有現場指認相片二十四張、贓物
    認領保管單一件、原審法院96年度易字第246號刑事判決書
    一件、附表二所列工具之相片五張在卷可稽。此外，復有另
    案（即原審法院96年度易字第246號案件）所查扣被告戊○○所有之附表二所示行竊工具可資佐證，本件事證已臻明確
    ，被告之犯行均堪予認定，應依法論科。
三、按刑法第321條第1項第3款之攜帶兇器竊盜罪，係以行為人
    攜帶兇器竊盜為其加重條件，此所謂兇器，其種類並無限制
    ，凡客觀上足對人之生命、身體、安全構成威脅，具有危險
    性之兇器均屬之，且祇須行竊時攜帶此種具有危險性之兇器
    為已足，不論行為人是否於攜帶之初即有行兇之意圖、是否
    攜帶之目的在於便利行竊、是否於行竊之過程中已經使用該
    兇器，此觀最高法院70年台上字第1613號、79年台上字第52
    53號判例意旨及同院91年台上字第4078號判決意旨即明。查
    被告戊○○、丁○○於行竊時，攜帶使用如附表二編號1至5
    所示之鐵撬、鐵剪、水管鉗、鉗子、一字起子等質地堅硬之
    鐵製工具（參卷附之上開工具相片及原審法院96年度易字第
    246號判決書），如持之用以施暴、脅迫、抵抗而毆擊人體
    ，依一般社會觀念，將足以傷害人之身體、生命，自屬具有
    危險性之兇器，故核被告戊○○攜帶使用前述鐵撬、鐵剪、
    水管鉗、鉗子、一字起子等工具，於附表一編號1至12所列
    之時、地，竊取他人財物之所為，均係犯附表一編號1至12
    「所犯法條」欄及「罪名」欄內所載之罪。被告戊○○與丁○○二人間，就上開十二件竊盜犯行，均有犯意聯絡及行為
    分擔，均為共同正犯。又被告戊○○犯如附表一所示之十二
    件竊盜犯行後，於有偵查權限之機關及公務員發覺其犯罪前
    ，即於96年4月20日主動向員警自首全部犯行並自願接受裁
    判之事實，業據被告於原審審理時陳明在卷，核與證人即承
    辦員警黃文南、林文賢於原審審理時結證之情節相符（見原
    審卷第96至98頁），是被告已符自首之要件，爰依刑法第62
    條前段之規定，減輕渠二人所犯如附表一所示之十二件竊盜
    罪之刑。另被告戊○○前因竊盜案件，經臺灣臺北地方法院
    以94年度易緝字第15號判決判處有期徒刑一年六月確定，於
    95年6月29日縮刑期滿執行完畢，有卷附之本院被告前案紀
    錄表一件可資參照，渠於受有期徒刑之執行完畢後，五年以
    內故意再犯有期徒刑以上之附表一所示十二件竊盜罪，為累
    犯，應依法加重渠所犯如附表一所示之十二件竊盜罪之刑，
    並與前揭減輕部分，先加後減之。又被告戊○○於附表一編
    號10至12之時、地著手於竊盜犯罪行為之實行而不遂，均為
    未遂犯，爰依刑法第25條第2項之規定，再遞減輕其所犯如
    附表一編號10至12所示三件竊盜罪之刑。另被告戊○○所犯
    如附表一所示之十二件竊盜犯行，容有相當之時間間隔，且
    係在不同地點為之，從外觀上可知係不同人之財物，客觀上
    亦係侵害不同之法益，顯非基於同一竊盜犯意接續為之，其
    犯意各別，行為互殊，均應予分論併罰。
四、原審認被告罪證明確，適用刑法第28條、第321條第1項第1
    款、第2款、第3款、第2項、第25條第2項、第47條第1項、
    第62條前段、第38條第1項第2款、第51條第5款、第9款、第
    10款之規定，及審酌被告戊○○之素行、智識程度；犯罪之
    動機、目的、手段、各次行竊之手段及所得財物價值；為一
    己私利，多次攜帶兇器，毀越門扇或安全設備，於夜間侵入
    住宅行竊，惡性非輕；犯後主動自首坦承犯行，態度尚佳及
    被害人所受損害等一切情狀，量處被告如附表一編號1至12
    「宣告刑」欄所示之刑，且均依中華民國九十六年罪犯減刑
    條例第2條第1項第3款之規定，減刑為如附表一編號1至12「
    減刑後刑期」欄所示之刑，並合併定被告所犯前揭十二件竊
    盜罪之應執行刑各為有期徒刑三年。復說明如附表二所列之
    物，雖為另案所查扣（即原審法院96年度易字第246號案件
    ），並已判決宣告沒收之，惟上開判決尚未確定及執行（參
    卷附之本院被告前案紀錄表），且前揭工具均為被告戊○○
    所有、供犯附表一所示十二件竊盜犯行所用之物等情，亦據
    被告戊○○與丁○○供明在卷，仍應依刑法第38條第1項第2
    款之規定，於其所犯如附表一編號1至12所示十二件竊盜罪
    各罪下宣告沒收之，並併執行之。其認事用法及量刑，均無
    不當，被告上訴指摘原審未依自首之規定減輕其刑云云，核
    無理由，其上訴應予駁回。
五、據上論斷，應依刑事訴訟法第368條，判決如主文。
本案經檢察官賴俊雄到庭執行職務。
中    華    民    國    97    年    1    月     30    日
                  刑事第十六庭審判長法  官  葉騰瑞
                                    法  官  王炳梁
                                    法  官  莊明彰
以上正本證明與原本無異。
不得上訴。
                                    書記官  吳金來
中    華    民    國    97    年    1    月     30    日
附錄：本案論罪科刑法條全文
中華民國刑法第321條
（加重竊盜罪）
犯竊盜罪而有左列情形之一者，處 6 月以上、 5 年以下有期徒
刑：
一  於夜間侵入住宅或有人居住之建築物、船艦或隱匿其內而犯
之者。
二  毀越門扇、牆垣或其他安全設備而犯之者。
三  攜帶兇器而犯之者。
前項之未遂犯罰之。


司法院資訊處製作；財團法人民間司法改革基金會備份。
